【裁判字號】    98,易,909
【裁判日期】    981130
【裁判案由】    竊盜
【裁判全文】
臺灣苗栗地方法院刑事判決               98年度易字第909號
公  訴  人  臺灣苗栗地方法院檢察署檢察官
被      告  丙○○
                    號（在押）.
上列被告因竊盜案件，經檢察官提起公訴（98年度偵字第5225號
），改依簡式審判程序審理，判決如下：
    主  文
丙○○犯如附表編號一至四所示之罪，各處如附表編號一至四主
文欄所示之刑。應執行有期徒刑壹年貳月。扣案之破壞剪壹支沒
收。
    事  實
一、丙○○前於民國94年間因竊盜案件，經本院於95年6 月8 日
    以95年度易字第89號判決判處有期徒刑10月，緩刑3 年確定
    在案。詎其猶不知悔改，竟基於意圖為自己不法所有之竊盜
    犯意，分別於如附表所示之時間、地點，以如附表所示之犯
    罪方式，竊取如附表所示之物；嗣經檢舉人報警處理後，始
    查獲上情，並扣得電纜線5 捆（已發還被害人）及美工刀1
    支、破壞剪1 支。
二、案經苗栗縣警察局竹南分局報請臺灣苗栗地方法院檢察署檢
    察官偵查起訴。
    理  由
一、本件被告丙○○犯係死刑、無期徒刑、最輕本刑為3 年以上
    有期徒刑以外之罪，其於本院準備程序中就前揭被訴事實為
    有罪之陳述，經告知簡式審判程序之旨，並聽取其與公訴人
    之意見後，認無不得或不宜改依簡式審判程序進行之處，爰
    依刑事訴訟法第273 條之1 第1 項、第284 條之1 ，改依簡
    式審判程序審理；又簡式審判程序之證據調查，依刑事訴訟
    法第273 條之2 規定，不受同法第159 條第1 項審判外陳述
    排除之限制，再被告對於卷內之各項證據，亦不爭執證據能
    力，故卷內所列之各項證據，自得作為證據，合先敘明。
二、上開犯罪事實，業據被告於警訊、偵查及本院審理中均坦承
    不諱，核與證人即苗栗縣後龍鎮○○路燈管理員甲○○、台
    灣電力股份有限公司（下稱台電公司）技士乙○○、苗栗縣
    竹南鎮公所技士丁○○於警詢中證述之情節相符，並有扣押
    物品目錄表、贓物認領保管單及照片12張在卷可稽，足見被
    告之自白確與事實相符，應可採信。是本件事證明確，被告
    上開犯行，洵堪認定。
三、又台電公司係應一般需用供給電能之事業經營之人，為電業
    經營者，被告如附表編號二、三所竊取之規格為8m/m平方PV
    C 風雨線、約42公尺，規格為5.5m/m平方PVC 風雨線、約56
    公尺，係台電公司架設於電線桿上之電纜線，係供傳輸電力
    之用，業據證人乙○○陳述明確，屬電業法所稱之電線；另
    本件扣案之破壞剪1 支為金屬材質，堅硬沉重，其客觀上對
    人之生命、身體均具有危險性，可供為兇器使用；被告如附
    表編號二、三所示，持以竊取如附表編號二、三所示之物，
    核其所為係犯電業法第105 條規定，按刑法第321 條第1 項
    第3 款之加重竊盜罪予以從重處罰；如附表編號一、四所示
    ，持以竊取如附表編號一、四所示之物，核其所為係犯刑法
    第321 條第1 項第3 款之攜帶兇器竊盜罪。而被告所犯如附
    表編號一至四所示之各罪間，犯意各別，行為互殊，皆可獨
    立評價，應予分論併罰。爰審酌被告前有竊盜前科，素行不
    佳，其正值青壯之年，不思以正途謀生，猶因不勞而獲之心
    態，竊取他人之物變賣得款花用，侵害他人財產安全，被告
    之竊盜行為多達4 次，行為實不足取，惟兼念及其竊盜手段
    尚屬輕微，犯後均始終坦承犯行，態度良好等一切情狀，分
    別量處如附表所示之刑，並合併定其應執行之刑。末查，扣
    案之破壞剪1 支被告自承為其所有且供犯罪所用，爰依刑法
    第38條第1 項第2 款規定，諭知沒收；另被告扣案之美工刀
    1 支非供本件犯罪所用，爰不予宣告沒收。
據上論斷，應依刑事訴訟法第273 條之1 第1 項、第299 條第1
項前段，電業法第105 條，刑法第321 條第1 項第3 款、第38條
第1 項第2 款、第51條第5 款，判決如主文。
本案經檢察官黃明正到庭執行職務。
中    華    民    國    98    年    11    月    30    日
                  刑事第三庭  法  官  許蓓雯
以上正本證明與原本無異。
如不服本判決應於收受判決後10日內向本院提出上訴書狀，並應
應敘述具體理由。其未敘述上訴理由者，應於上訴期間屆滿後20
日內向本院補提理由書( 均須按他造當事人之人數附繕本) 「切
勿逕送上級法院」。告訴人或被害人如對本判決不服者，應具備
理由請求檢察官上訴，其上訴期間之計算係以檢察官收受判決正
本之日期為準。
                              書記官  許千士
中    華    民    國    98    年    11    月    30    日
附表：
┌─┬────┬────┬────┬───┬───────┬────┬──────┐
│編│犯罪時間│犯罪地點│犯罪方式│被害人│犯罪所得財物  │所犯法條│主文欄（宣告│
│號│        │        │        │      │              │        │刑）        │
├─┼────┼────┼────┼───┼───────┼────┼──────┤
│一│98年10月│苗栗縣後│持破壞剪│苗栗縣│路燈電線2條（ │刑法第32│犯攜帶兇器竊│
│  │2日凌晨1│龍鎮大庄│1 支行竊│後龍鎮│規格8m/m平方風│1條第1項│盜罪，處有期│
│  │時30分許│里13鄰柳│得手    │公所  │雨線，約60公尺│第3款   │徒刑柒月。扣│
│  │        │樹灣產業│        │      │）            │        │案之破壞剪壹│
│  │        │道路上  │        │      │              │        │支沒收。    │
├─┼────┼────┼────┼───┼───────┼────┼──────┤
│二│98年10月│苗栗縣後│持破壞剪│台灣電│電線1條（規格 │刑法第32│犯電業法第一│
│  │2日凌晨1│龍鎮復興│1 支行竊│力股份│8m/m平方PVC風 │1條第1項│百零五條之竊│
│  │時45分許│里產業道│得手    │有限公│雨線，約42公尺│第3款、 │盜罪，處有期│
│  │        │路上    │        │司    │）            │電業法第│徒刑柒月。扣│
│  │        │        │        │      │              │105條   │案之破壞剪壹│
│  │        │        │        │      │              │        │支沒收。    │
├─┼────┼────┼────┼───┼───────┼────┼──────┤
│三│98年10月│苗栗縣後│持破壞剪│台灣電│電線1條（規格 │刑法第32│犯電業法第一│
│  │2日凌晨2│龍鎮埔頂│1 支行竊│力股份│5.5m/m平方PVC │1條第1項│百零五條之竊│
│  │時20分許│里3鄰產 │得手    │有限公│風雨線，約56公│第3款、 │盜罪，處有期│
│  │        │業道路上│        │司    │尺）          │電業法第│徒刑柒月。扣│
│  │        │        │        │      │              │105條   │案之破壞剪壹│
│  │        │        │        │      │              │        │支沒收。    │
├─┼────┼────┼────┼───┼───────┼────┼──────┤
│四│98年10月│苗栗縣竹│持破壞剪│苗栗縣│路燈電線1條（ │刑法第32│犯攜帶兇器竊│
│  │2日凌晨3│南鎮龍鳳│1 支行竊│竹南鎮│規格8m/m平方  │1條第1項│盜罪，處有期│
│  │時30分許│里勤興街│得手    │公所  │PVC 風雨線，約│第3款   │徒刑柒月。扣│
│  │        │66之16號│        │      │240 公尺）    │        │案之破壞剪壹│
│  │        │附近    │        │      │              │        │支沒收。    │
└─┴────┴────┴────┴───┴───────┴────┴──────┘
附錄本案論罪科刑法條全文
刑法第321條第1項第3款
犯竊盜罪而有左列情形之一者，處6月以上、5年以下有期徒刑：
三  攜帶兇器而犯之者。


司法院資訊處製作；財團法人民間司法改革基金會備份。
